【裁判字號】    97,裁,996
【裁判日期】    970131
【裁判案由】    任用
【裁判全文】
最  高  行  政  法  院  裁  定
                                     97年度裁字第00996號
上  訴  人  甲○○
被 上訴 人  銓敘部
代  表  人  乙○○
上列當事人間任用事件，上訴人對於中華民國96年9月20日臺北
高等行政法院96年度訴字第216號判決，提起上訴，本院裁定如
下：
    主  文
上訴駁回。
上訴審訴訟費用由上訴人負擔。
    理  由
一、按對於高等行政法院判決之上訴，非以其違背法令為理由，
    不得為之，行政訴訟法第242條定有明文。依同法第243條第
    1項規定，判決不適用法規或適用不當者，為違背法令；而
    判決有同條第2項所列各款情形之一者，為當然違背法令。
    是當事人對於高等行政法院判決上訴，如依行政訴訟法第24
    3條第1項規定，以高等行政法院判決有不適用法規或適用不
    當為理由時，其上訴狀或理由書應有具體之指摘，並揭示該
    法規之條項或其內容；若係成文法以外之法則，應揭示該法
    則之旨趣；倘為司法院解釋或本院之判例，則應揭示該判解
    之字號或其內容。如以行政訴訟法第243條第2項所列各款情
    形為理由時，其上訴狀或理由書，應揭示合於該條項各款之
    事實。上訴狀或理由書如未依此項方法表明，或其所表明者
    與上開法條規定不合時，即難認為已對高等行政法院判決之
    違背法令有具體之指摘，其上訴自難認為合法。
二、本件上訴人對於高等行政法院判決上訴，雖以該判決違背法
    令為理由，惟查上訴人在原審之各項主張如何不足採，原判
    決均已詳為論斷，並無不合。核其上訴狀所載內容，係就原
    審取捨證據、認定事實之職權行使，及依職權裁量所論斷：
    上訴人應民國74年乙等特種考試軍法官考試及格，85年6月1
    日任高雄市左營區公所（下稱左營區公所）薦任第6職等至
    第7職等法制職系課員，經被上訴人銓敘審定合格實授，核
    敘薦任第7職等本俸5級475俸點，歷至94年考績晉敘薦任第7
    職等年功俸6級590俸點，嗣左營區公所於95年3月29日以高
    市左區人字第0950004057號令核調為該所一般民政職系課員
    ，並自同年4月1日生效，左營區公所於95年5月1日以高市左
    區人字第0950005482號公務人員動態登記書並檢附上開調派
    代令報送上訴人現職調任動態，將上訴人由薦任第6職等至
    第7職等法制職系課員調為薦任第6職等至第7職等一般民政
    職系課員，於動態登記書陞遷情形欄註明：「依公務人員陞
    遷法施行細則第7條免經甄選程序，機關首長得逕予核定。
    」因法制職系與一般民政職系視為同一職組，故法制職系現
    職人員得單向調任一般民政職系，且本件上訴人之調任，係
    左營區公所為配合業務需要，依公務人員陞遷法施行細則第
    7條規定，實施同一陞遷序列各職務間之遷調，並經左營區
    公所區長依權責派代，被上訴人就其調任該所一般民政職系
    課員一職審定合格實授，核敘薦任第7職等年功俸6級590俸
    點，並自95年4月1日生效，於法有據，並無違誤等情，指摘
    其為不當，並就原審已論斷者，泛言未論斷，或就原審所為
    論斷，泛言其論斷矛盾，或以其對法律之誤解，重複前已主
    張為原審詳予論斷所不採之理由，泛謂本件調任與專才專用
    立法意旨相違及原判決違背法令，而未具體說明其有何不適
    用法規或適用法規不當之情形，並揭示該法規之條項或其內
    容，及合於行政訴訟法第243條第2項所列各款之事實，難認
    對該判決之如何違背法令已有具體之指摘。依首揭說明，應
    認其上訴為不合法。
三、據上論結，本件上訴為不合法，依行政訴訟法第249條第1項
    前段、第104條、民事訴訟法第95條、第78條，裁定如主文
    。
中    華    民    國    97    年    1     月    31    日
                    最高行政法院第三庭
                        審判長法官  黃  璽  君
                              法官  林  茂  權
                              法官  鄭  忠  仁
                              法官  黃  本  仁
                              法官  吳  東  都
以  上  正  本  證  明  與  原  本  無  異
中    華    民    國    97    年    1     月    31    日
                              書記官  彭  秀  玲


司法院資訊處製作；財團法人民間司法改革基金會備份。
